【裁判字號】    89,訴,2329
【裁判日期】    900329
【裁判案由】    毒品危害防制條例
【裁判全文】
臺灣高雄地方法院刑事判決                        八十九年度訴字第二三二九號
    公  訴  人  臺灣高雄地方法院檢察署檢察官
    被      告  甲○○
    指定辯護人  本院
右列被告因違反毒品危害防制條例案件，經檢察官提起公訴（八十九年度偵字第一五
七六一號），本院判決如左：
    主  文
甲○○無罪。
    理  由
一、公訴意旨略以：被告甲○○與乙○○（另案偵辦中）二人，共同基於意圖營利之
    概括犯意，自民國八十九年六月中旬某日起，至同年七月四日止，在高雄市○○
    區○○街四十巷六號被告自宅，將明礬摻入第二級毒品安非他命內，連續以新臺
    幣（下同）一千元或二千元之價格，販賣給黃一原及「佳霖」、「秋萍」等人施
    用。嗣於八十九年七月十三日中午十二時許，在上址為警查獲，並扣得第二級毒
    品安非他命九十八點八公克及玻璃吸食器二組等物。因認被告涉有毒品危害防制
    條例第四條第二項販賣第二級毒品罪嫌云云。
二、按犯罪事實應依證據認定之，無證據不得推定其犯罪事實，又不能證明被告犯罪
    或其行為不罰者，應諭知無罪之判決，刑事訴訟法第一百五十四條、第三百零一
    條第一項分別定有明文。再按被告之自白，非出於強暴、脅迫、利誘、詐欺、違
    法羈押或其他不正之方法，且與事實相符者，得為證據。被告之自白，不得作為
    有罪判決之唯一證據，以察其是否與事實相符，同法第一百五十六條第一項、第
    二項亦分別定有明文。
三、本件公訴人依據證人黃一原與共犯乙○○於警訊中之證述與被告於警訊中之自白
    相符，且有扣案之毒品、吸食器等物為證，而認被告涉有販賣第二級毒品罪嫌。
    然被告甲○○於偵查及本院審理中，均堅詞否認有何販賣第二級毒品犯行，辯稱
    ：伊並未與乙○○共同販賣毒品，係乙○○借住在伊家中，並在伊家中販賣毒品
    給黃一原等語。經查，乙○○雖於警訊時證稱：於八十九年六月初在被告家中，
    由被告介紹販賣安非他命給黃一原及綽號「佳霖」、「秋萍」之人云云，而被告
    於警訊中係自白稱：扣案之安非他命是乙○○拿回來，然後叫我幫忙分裝，準備
    販售圖利云云，證人黃一原於警訊則係證稱：我自八十九年六月中旬起至同年七
    月四日止，在被告家中向被告購買安非他命云云。據上可知，於警訊時被告係自
    白幫助乙○○分裝販賣云云，證人乙○○係供稱：由被告介紹販賣給黃一原等人
    云云，證人黃一原則係證稱：係向被告購買云云，足證被告於警訊中之自白與二
    位證人所證，並不相符。另乙○○於偵查及本院審理中則改稱：被告並未與伊共
    同販賣安非他命給黃一原，查扣之安非他命係伊在漢藥店購買的明礬，打算用來
    冒充安非他命販賣給他人，伊借住在被告家中，黃一原係到被告家中向伊購買安
    非他命等語。證人黃一原則於偵查中證稱：伊係到被告家中向乙○○購買安非他
    命，並不曾向被告購買過，因與被告及乙○○並不熟識，而將被告與乙○○之名
    字記錯，因此在警訊中誤指係被告販賣等語。則二證人於警訊及在偵、審中所證
    前後不符而有瑕疵，自不能以二證人於警訊中所為有瑕疵之證述，而認為被告於
    警訊時之自白與事實相符，另扣案吸食器，係吸食毒品之工具，尚不能以此即證
    明被告有販賣犯行，再查，扣案之三包晶體合計毛重九六．五五公克（分別重八
    一．七七公克、七．八八公克、六．九公克），但乙○○與被告二人於警、偵訊
    及本院審理中，均證供稱係乙○○所有，並非被告所有，且該晶體經送驗，又非
  安非他命，而係薄荷腦，此有高雄醫學大學附設中和紀念醫院檢驗報告在卷可證
    ，故亦不能以該扣案晶體證明被告有販賣犯行。此外，又查無其他證據足認被告
    有何販賣第二級毒品安非他命之犯行，參諸前開所引法條，自應為無罪之諭知。
據上論斷，應依刑事訴訟法第三百零一條第一項，判決如主文。
本件經檢察官王啟明到庭職行執務。
中      華      民      國      九十      年      三      月    廿九    日
                                臺灣高雄地方法院刑事第六庭
                                      法  官  邱  明  弘
右為正本，係照原本作成，證明與原本無異。
如不服本判決，應於送達後十日內，向本院提出上訴狀。
                                      書記官    顏平國
中      華      民      國      九十      年      三      月    三十    日


司法院資訊處製作；財團法人民間司法改革基金會備份。
